---
title: "LAB 44-A (MD)"
author: "AnaGSanjuanM"
date: "2023-03-10"
output:
  pdf_document: default
  html_document: default
---

---------------------------LABORATORIO 44-A------------------------

----------ACADÉMICO: CARLA CAROLINA PÉREZ HERNÁNDEZ----------------

---------------ALUMNA: ANA GRISEL SANJUAN MERIDA-------------------


------------------A tale of two heatmap functions------------------

https://divingintogeneticsandgenomics.rbind.io/post/a-tale-of-two-heatmap-functions/

Se instala la paquetería

install.packages("gplots")

install.packages("heatmaps")

install.packages("pheatmaps")

Se cargan las librerías
```{r}
library(stats)
library(gplots)
```

Medida de la expresión génica de 4 genes (h1, h2, l1 y l2) en 8 puntos de tiempo
```{r}
h1 <- c(10,20,10,20,10,20,10,20)
h2 <- c(20,10,20,10,20,10,20,10)
l1 <- c(1,3,1,3,1,3,1,3)
l2 <- c(3,1,3,1,3,1,3,1)
```


Generamos matriz denominada mat para enlazar los genes
```{r}
mat <- rbind(h1,h2,l1,l2)
```


Se corren los siguientes comandos para generar el plot
```{r}
par(mfrow =c(1,1), mar=c(4,4,1,1))
plot(1:8,rep(0,8), ylim=c(0,35), pch="", xlab="Time", ylab="Gene Expression")

for (i in 1:nrow(mat)) {
  lines(1:8,mat[i,], lwd=3, col=i)
}

legend(1,35,rownames(mat), 1:4, cex=0.7)
```

Para calcular la distancia
```{r}
dist(mat)
```

Se usa el método predeterminado para el enlace: completo
```{r}
plot(hclust(dist(mat)))
```


Headmap predeterminado, para obtener explicitamente parámetros

Escala en los renglones con escala de color verde y roja
```{r}
heatmap(mat, Colv=NA, col=greenred(10), scale = "row")
```

Heatmap con la escala desactivada
```{r}
heatmap(mat, Colv = NA, col=greenred(10), scale = "none")
```

Escalando los genes antes de introducirlos al heatmap
```{r}
mat.scaled<- t(scale(t(mat), center=TRUE, scale = TRUE))
mat.scaled
```

Cambio e la distancia entre genes
```{r}
dist(mat.scaled)
```


Obtener el plot

Ahora h1 y l1 están agrupados juntos; l2 y h2 están agrupados juntos
```{r}
plot(hclust(dist(mat.scaled)))
```

Generando el heatmap
```{r}
heatmap(mat.scaled, Colv = NA, col=greenred(10), scale = "none")
```


Si aún no se escalan los datos pero se desea que l1 y h1 se agrupen juntos, al igual que l2 y h2, se puede usar la medida de distancia diferentes

Correlación entre genes para asignar valores de 1 y -1
```{r}
cor(t(mat))
```

Correlación para definir la distancia
```{r}
1- cor(t(mat))
```

Generamos el dendrograma
```{r}
hc <- hclust(as.dist(1-cor(t(mat))))
plot(hc)
```


Heatmap sin escala
```{r}
heatmap(mat, Colv = NA, Rowv=as.dendrogram(hc), col=greenred(10), scale = "none")
```


Heatmap con la escala en los renglones
```{r}
heatmap(mat, Colv = NA, Rowv=as.dendrogram(hc), col=greenred(10), scale = "row")
```

Valores predeterminados de heatmap.2 con ninguna escala
```{r}
heatmap.2(mat, trace = "none", Colv= NA, dendrogram = "row", scale = "none")
```

Funciones de heatmap en R: primero se agrupa y luego usa el argumento de escala (si está configurado) para representar los datos
```{r}
heatmap.2(mat, trace = "none", Colv= NA, dendrogram = "row", scale = "row")
```

Datos escalados explícitamente primero y uso de la distancia euclidiana
```{r}
heatmap.2(t(scale(t(mat), center=TRUE, scale=TRUE)), trace = "none", Colv= NA, dendrogram = "row", scale = "none")
```

Usando 1- cor(x) como distancia y no escalar
```{r}
heatmap.2(mat, trace = "none", 
          Colv= NA, dendrogram = "row",
          scale = "none",
          hclust=function(x) hclust(x, method='complete'), distfun=function(x) as.dist(1-cor(t(x))))
```



Usando 1- cor(x) como distancia y no escalar

Usar la escala en la función heatmap.2 para representar los colores
```{r}
heatmap.2(mat, trace = "none", 
          Colv= NA, dendrogram = "row",
          scale = "row",
          hclust=function(x) hclust(x, method='complete'), distfun=function(x) as.dist(1-cor(t(x))))
```

Escala y uso de 1- cor(x) como distancia
```{r}
heatmap.2(t(scale(t(mat), center=TRUE, scale=TRUE)), trace = "none", 
          Colv= NA, dendrogram = "row",
          hclust=function(x) hclust(x, method='complete'), distfun=function(x) as.dist(1-cor(t(x))))
```

-----------------------------FIN DE LABORATORIO 44-A----------------------------------